# 内部交易抵消问题

提问人：默苍离 时间：2017-03-02 14:14:29
母子公司或者子公司之间的相互交易需要抵消，但是当其中一方是小规模纳税人时，成本和收入不平衡如何抵消啊？ 比如：出售方收入 1000 ，销项税税金 170 购买方是小规模，全额确认成本 1170 损益部分如何抵消！？ 求大神解呢！

回答人：chenyiwei
企业集团内部成员单位之间，因发生内部交易导致的接受商品或服务的一方无法抵扣的增值税额，应在合并报表层面确认为管理费用，代表整个合并集团因内部交易而额外增加的税务成本。